【裁判字號】    99,訴,659
【裁判日期】    990728
【裁判案由】    違反毒品危害防制條例
【裁判全文】
臺灣臺南地方法院刑事判決               99年度訴字第659號
公  訴  人  臺灣臺南地方法院檢察署檢察官
被      告  乙○○
            丁○○
共      同  本院公設辯護人甲○○
指定辯護人
上列被告因違反毒品危害防制條例案件，經檢察官提起公訴（99
年度偵字第6513號、99年度偵字第7432號），本院判決如下：
    主  文
乙○○、丁○○犯如附表所示之罪。各處如附表所示之主刑及從
刑。乙○○應執行有期徒刑捌年陸月，丁○○應執行有期徒刑捌
年。販賣毒品所得之財物於新臺幣陸萬捌仟伍佰元部分連帶沒收
，如全部或一部不能沒收時，以乙○○、丁○○財產連帶抵償之
；另於新臺幣伍萬捌仟伍佰元部分沒收，如全部或一部不能沒收
時，以乙○○財產抵償之。扣案電子磅秤壹個、夾鏈袋壹包、
DBTEL 牌行動電話壹支、易利信牌J101型行動電話壹支、門號
0000000000號、0000000000號SIM卡共貳張，均沒收。
    事  實
一、丁○○前於民國96年間，曾因詐欺案件，經臺灣臺南地方法
    院判處有期徒刑5月、減刑為有期徒刑2月又15日，而於97年
    7 月9日易科罰金執行完畢，詎仍未悔改。
二、乙○○、丁○○為男女朋友關係，2人共同基於販賣牟利之
    犯意聯絡，以0000000000號、0000000000號行動電話門號為
    聯絡工具，於附表所示時間、地點，販賣附表所示金額之安
    非他命予吳岱安、周瑞陽、鄭能富、吳文証、蔡耿榮、曾清
    揚等人。迄於99年4月19日中午12時40分許，為警對乙○○
    在臺南縣永康市○○○路43巷31號之4住所進行搜索而查獲
    ，並扣得乙○○所有、供販賣毒品所用之電子磅秤1個、夾
    鏈袋1大包、DBTEL牌行動電話、易利信牌J101型行動電話各
    1 支、門號0000000000、0000000000、0000000000、00000
    00000號SIM卡共4張等物。
三、案經臺南市警察局第六分局報告臺灣臺南地方法院檢察署檢
    察官偵查起訴。
    理  由
一、按被告以外之人於審判外之言詞或書面陳述，除法律有規定
    者外，不得作為證據；又被告以外之人於審判外之陳述，雖
    不符合同法第159條之1至第159條之4之規定，但經當事人於
    審判程序同意作為證據，法院審酌該言詞陳述或書面陳述作
    成時之情況，認為適當者，亦得為證據。當事人、代理人或
    辯護人於法院調查證據時，知有第159條第1項不得為證據之
    情形，而未於言詞辯論終結前聲明異議者，視為有前項之同
    意，刑事訴訟法第159條第1項及第159條之5分別定有明文。
    查證人周瑞陽、鄭能富、葉信妤、蔡耿榮、曾清揚於警詢中
    所為之陳述，雖屬被告以外之人於審判外之陳述，復未於審
    理期日到院接受交互詰問，惟當事人於本院準備程序及審判
    期日中均表示對證據能力無意見而不予爭執，且迄至言詞辯
    論終結前亦未再聲明異議，本院審酌上開證據資料製作時之
    情況，尚無違法不當之瑕疵，亦認為以之作為證據應屬適當
    ，依刑事訴訟法第159條之5規定，認前揭證據資料均有證據
    能力，合先敘明。
二、訊據被告乙○○、丁○○2人於偵訊及本院審理時，對於共
    同於附表所示時間、地點，販賣第二級毒品安非他命予吳岱
    安、周瑞陽、鄭能富、吳文証、蔡耿榮、曾清揚等情，均坦
    承不諱。經核與證人吳岱安（警詢：99年度偵字第6513號卷
    一，以下稱為偵一卷，第41-48頁；偵訊：偵一卷，第52-54
    頁）、周瑞陽（警詢：99年度偵字第6513號卷二，以下稱為
    偵二卷，第12-19頁；偵訊：偵二卷，第8、9、25、26頁）
    、鄭能富（偵訊：偵一卷，第200頁）、吳文証（偵訊：偵
    一卷，第74頁）、蔡耿榮（警詢：偵一卷，第58-62頁；偵
    訊：偵一卷，第66-70頁）、曾清揚（警詢：偵一卷，第
    28-33頁；偵訊：偵一卷，第37、38頁）所為證述可以相合
    ；此外另有被告乙○○所持用0000000000號、0000000000號
    行動電話門號之通訊監察譯文（警卷第17-41頁，通訊監察
    書見該卷第1、4、6、15頁）、以及扣案之電子磅秤、夾鏈
    袋、行動電話、SIM卡等卷內可稽。本件事證明確，被告2人
    犯行均可以認定。
三、查被告2人於98年5月19日前所為之犯行，於行為後，毒品危
    害防制條例第4條、第17條之規定業經修正公布，並已施行
    。查現行毒品危害防制條例第4條第2項，雖將併科罰金部分
    由修正前該條例第4條第2項所規定之700萬元提高為現行條
    文之1,000萬元，然現行條文於該條例增列第17條第2項偵查
    及審判中自白減刑之規定。綜合比較修正前、後毒品危害防
    制條例相關規定，自以現行毒品危害防制條例之規定有利於
    被告。是核被告2人販賣第二級毒品安非他命，所為均係犯
    毒品危害防制條例第4條第2項之販賣第二級毒品罪。被告2
    人販賣前持有安非他命之低度行為，應為事後販賣之高度行
    為所吸收，不另論罪。另按凡以自己犯罪之意思而參與犯罪
    ，不論其所參與者，是否犯罪構成要件之行為，皆為刑法第
    28 條所規定之正犯，固不待言，即以幫助他人犯罪之意思
    而參與犯罪，其所參與者，苟係犯罪構成要件之行為，亦為
    共同正犯，必以幫助他人犯罪之意思而參與犯罪，其所參與
    者又為犯罪構成要件以外之行為，始為刑法第30條第1項所
    規定之從犯。又刑法上所謂販賣行為，係指以營利為目的，
    有償轉讓，將商品購入或賣出，有一於此，犯罪即為完成，
    故交付商品與收取價金，均屬販賣犯罪之構成要件行為，縱
    以幫助他人營利犯罪之意思，而有參與交付買賣標的物、收
    取貨款之販賣要件行為，自應論以共同正犯而非從犯。本件
    被告丁○○因與被告乙○○為同居之男女朋友關係，乃依被
    告乙○○指示，代為交付安非他命並收受價款，其行為既已
    構成要件行為之實施，依據前開說明，即應論以共同正犯。
    是被告2人間，就前開販賣行為，有犯意之聯絡與行為之分
    擔，均為共同正犯。又被告2人所犯如附表所示之各次販賣
    行為，犯意個別，行為不同，均應予分論併罰。
四、再查被告丁○○前於96年間，曾因詐欺案件，經本院以96年
    度簡上字第376號判決判處有期徒刑5月，減為有期徒刑2月
    又15日確定，而於97年7月9日易科罰金執行完畢，有臺灣高
    等法院被告前案紀錄表可按，被告丁○○於有期徒刑之執行
    完畢後5年內，故意再犯本件有期徒刑以上之罪，為累犯，
    除法定刑為無期徒刑部分不得加重外，就其餘法定刑加重其
    刑。
五、另查被告2人於偵訊及本院審理時，均自白犯罪，應依毒品
    危害防制條例第17條第2項減輕其刑。再審酌本件被告2人所
    販賣之安非他命，其金額最高者為5,500元，低者則僅500元
    ，數量非鉅，與大盤、中盤動輒上公斤或上百萬者顯然有別
    ，其前後超過1年期間之販賣安非他命所得，總和為127,000
    元，獲利仍屬有限，可認犯罪情節仍較輕微，依其等之犯罪
    情狀，縱分別科以販賣第二級毒品之法定最低度刑，尚嫌過
    重，爰再依刑法第59條規定酌減其刑，並依刑法第71條第1
    項、第70條規定，先加重後遞減輕之。
六、爰審酌被告2人藉販賣毒品予他人牟取利益，危害社會非輕
    ，惟念其因貪慾致罹刑章，而販賣之數量非多、所得利益非
    鉅，且於犯後坦承犯行，態度良好，檢察官另依被告2人於
    偵審程序中之態度，分別具體求處被告2人有期徒刑5年，本
    院則審酌被告犯行次數與行為主從，於各量處如附表所示之
    刑後，分別定被告乙○○、丁○○2人應執行之刑為有期徒
    刑8年6月、8年，以資懲儆。
七、再按毒品危害防制條例第19條第1項規定所稱「追徵其價額
    」者，必限於所沒收之物，為金錢以外其他財物而無法沒收
    時，始應追徵其價額，使其繳納與原物相當價額。如所得財
    物為金錢而無法沒收時，應以其財產抵償之，而不發生追徵
    價額問題。經查被告2人於附表所示時間，販賣第二級毒品
    予證人吳岱安、周瑞陽、鄭能富、吳文証、蔡耿榮、曾清揚
    ，所得之財物金額共計127,000元雖均未扣案，仍應依毒品
    危害防制條例第19條第1項之規定宣告沒收，如全部或一部
    不能沒收時，以其財產抵償之。又扣案電子磅秤1個，夾鏈
    袋1 包，DBTEL牌、易利信牌J101型行動電話各1支，門號
    0000000000號、0000000000號SIM卡各1張，均為被告乙○○
    所有，並用以進行秤重、分裝、聯繫販賣毒品所用之物，應
    依刑法第38條第1項第2款規定沒收。至其他扣案之00000000
    00號、0000000000號SIM卡，則無積極證據可認係被告用以
    聯繫販賣毒品所用之物，乃不予宣告沒收，併此敘明。
據上論斷，應依刑事訴訟法第299條第1項前段，毒品危害防制條
例第4條第2項、第17條第2項、第19條第1項，刑法第2條第1項但
書、第11條、第28條、第47條第1項、第59條、第51條第5款、第
38條第1項第2款，判決如主文。
本案經檢察官丙○○到庭執行職務。
中    華    民    國    99    年    7     月    28    日
                  刑事第六庭  審判長  法  官  蔡直青
                                      法  官  郭瓊徽
                                      法  官  吳坤芳
附表
┌──┬───┬───────┬───────────┬───────┬──────┬──────────────┐
│編號│購毒者│     時間     │       地點           │交易毒品之金額│丁○○出面  │宣告刑                      │
│    │      │              │                      │及次數        │交易次數    │                            │
├──┼───┼───────┼───────────┼───────┼──────┼──────────────┤
│  1 │吳岱安│98年2月間-    │臺南縣永康市○○○路  │2000元  4次   │9次（99年3月│乙○○、丁○○共同販賣第二級│
│    │      │99年3月31日   │  43巷31號之4被告住處 │1000元  6次   │31 日除外， │毒品，共玖罪。乙○○每罪各處│
│    │      │              │  巷口7-11超商前      │              │該次交易之安│有期徒刑壹年拾月，丁○○均累│
│    │      │              │被告上開住處內        │              │非他命價值  │犯，每罪各處有期徒刑貳年。販│
│    │      │              │                      │              │2000 元）   │賣毒品所得之財物共新臺幣壹萬│
│    │      │              │                      │              │            │貳仟元連帶沒收。如全部或一部│
│    │      │              │                      │              │            │不能沒收時，以其財產連帶抵償│
│    │      │              │                      │              │            │之。扣案電子磅秤壹個、夾鏈袋│
│    │      │              │                      │              │            │壹包、DBTEL牌行動電話壹支、 │
│    │      │              │                      │              │            │易利信牌J101型行動電話壹支、│
│    │      │              │                      │              │            │門號0000000000號、0000000000│
│    │      │              │                      │              │            │號SIM卡共貳張，均沒收。     │
│    │      │              │                      │              │            │                            │
│    │      │              │                      │              │            │乙○○販賣第二級毒品，處有期│
│    │      │              │                      │              │            │徒刑壹年拾月。販賣毒品所得之│
│    │      │              │                      │              │            │財物新臺幣貳仟元沒收。如全部│
│    │      │              │                      │              │            │或一部不能沒收時，以其財產抵│
│    │      │              │                      │              │            │償之。扣案電子磅秤壹個、夾鏈│
│    │      │              │                      │              │            │袋壹包、DBTEL牌行動電話壹支 │
│    │      │              │                      │              │            │、易利信牌J101型行動電話壹支│
│    │      │              │                      │              │            │、門號0000000000號、00000000│
│    │      │              │                      │              │            │72號SIM卡共貳張，均沒收。   │
├──┼───┼───────┼───────────┼───────┼──────┼──────────────┤
│  2 │周瑞陽│98年7、8月間- │被告上開住處附近      │5000元  2次   │2次（均販賣 │乙○○、丁○○共同販賣第二級│
│    │      │99年3月28日   │臺南縣仁德鄉○○○街  │3000元  3次   │價值5000元安│毒品，共貳罪。乙○○每罪各處│
│    │      │              │  26號周瑞陽居所附近  │              │非他命）    │有期徒刑壹年拾月，丁○○均累│
│    │      │              │                      │              │            │犯，每罪各處有期徒刑貳年。販│
│    │      │              │                      │              │            │賣毒品所得之財物共新臺幣壹萬│
│    │      │              │                      │              │            │元連帶沒收。如全部或一部不能│
│    │      │              │                      │              │            │沒收時，以其財產連帶抵償之。│
│    │      │              │                      │              │            │扣案電子磅秤壹個、夾鏈袋壹包│
│    │      │              │                      │              │            │、DBTEL牌行動電話壹支、易利 │
│    │      │              │                      │              │            │信牌J101型行動電話壹支、門號│
│    │      │              │                      │              │            │0000000000號、0000000000號  │
│    │      │              │                      │              │            │SIM卡共貳張，均沒收。       │
│    │      │              │                      │              │            │                            │
│    │      │              │                      │              │            │乙○○販賣第二級毒品，共參罪│
│    │      │              │                      │              │            │，各處有期徒刑壹年拾月。販賣│
│    │      │              │                      │              │            │毒品所得之財物共新臺幣玖仟元│
│    │      │              │                      │              │            │沒收。如全部或一部不能沒收時│
│    │      │              │                      │              │            │，以其財產抵償之。扣案電子磅│
│    │      │              │                      │              │            │秤壹個、夾鏈袋壹包、DBTEL牌 │
│    │      │              │                      │              │            │行動電話壹支、易利信牌J101型│
│    │      │              │                      │              │            │行動電話壹支、門號0000000000│
│    │      │              │                      │              │            │號、0000000000號SIM卡共貳張 │
│    │      │              │                      │              │            │，均沒收。                  │
├──┼───┼───────┼───────────┼───────┼──────┼──────────────┤
│  3 │鄭能富│98年7月間-    │被告上開住處          │5000元  10次  │2次         │乙○○、丁○○共同販賣第二級│
│    │      │99年3月間     │臺南市○區○○路485   │              │            │毒品，共貳罪。乙○○每罪各處│
│    │      │              │  巷21號9樓之8鄭能富居│              │            │有期徒刑壹年拾月，丁○○均累│
│    │      │              │  所樓下              │              │            │犯，每罪各處有期徒刑貳年。販│
│    │      │              │                      │              │            │賣毒品所得之財物共新臺幣壹萬│
│    │      │              │                      │              │            │元連帶沒收。如全部或一部不能│
│    │      │              │                      │              │            │沒收時，以其財產連帶抵償之。│
│    │      │              │                      │              │            │扣案電子磅秤壹個、夾鏈袋壹包│
│    │      │              │                      │              │            │、DBTEL牌行動電話壹支、易利 │
│    │      │              │                      │              │            │信牌J101型行動電話壹支、門號│
│    │      │              │                      │              │            │0000000000號、0000000000號  │
│    │      │              │                      │              │            │SIM卡共貳張，均沒收。       │
│    │      │              │                      │              │            │                            │
│    │      │              │                      │              │            │乙○○販賣第二級毒品，共捌罪│
│    │      │              │                      │              │            │，各處有期徒刑壹年拾月。販賣│
│    │      │              │                      │              │            │毒品所得之財物共新臺幣肆萬元│
│    │      │              │                      │              │            │沒收。如全部或一部不能沒收時│
│    │      │              │                      │              │            │，以其財產抵償之。扣案電子磅│
│    │      │              │                      │              │            │秤壹個、夾鏈袋壹包、DBTEL 牌│
│    │      │              │                      │              │            │行動電話壹支、易利信牌J101型│
│    │      │              │                      │              │            │行動電話壹支、門號0000000000│
│    │      │              │                      │              │            │號、0000000000號SIM卡共貳張 │
│    │      │              │                      │              │            │，均沒收。                  │
├──┼───┼───────┼───────────┼───────┼──────┼──────────────┤
│  4 │吳文証│98年12月間-   │臺南市○○路與開元路  │5500元  7次   │6次         │乙○○、丁○○共同販賣第二級│
│    │      │99年4月中旬   │  附近巷內全家超商前  │              │            │毒品，共陸罪。乙○○每罪各處│
│    │      │              │臺南市○○路千越加油  │              │            │有期徒刑壹年拾月，丁○○均累│
│    │      │              │  站                  │              │            │犯，每罪各處有期徒刑貳年。販│
│    │      │              │                      │              │            │賣毒品所得之財物共新臺幣參萬│
│    │      │              │                      │              │            │參仟元連帶沒收。如全部或一部│
│    │      │              │                      │              │            │不能沒收時，以其財產連帶抵償│
│    │      │              │                      │              │            │之。扣案電子磅秤壹個、夾鏈袋│
│    │      │              │                      │              │            │壹包、DBTEL牌行動電話壹支、 │
│    │      │              │                      │              │            │易利信牌J101型行動電話壹支、│
│    │      │              │                      │              │            │門號0000000000號、00000000  │
│    │      │              │                      │              │            │72 號SIM卡共貳張，均沒收。  │
│    │      │              │                      │              │            │                            │
│    │      │              │                      │              │            │乙○○販賣第二級毒品，處有期│
│    │      │              │                      │              │            │徒刑壹年拾月。販賣毒品所得之│
│    │      │              │                      │              │            │財物新臺幣伍仟伍佰元沒收。如│
│    │      │              │                      │              │            │全部或一部不能沒收時，以其財│
│    │      │              │                      │              │            │產抵償之。扣案電子磅秤壹個、│
│    │      │              │                      │              │            │夾鏈袋壹包、DBTEL牌行動電話 │
│    │      │              │                      │              │            │壹支、易利信牌J101型行動電話│
│    │      │              │                      │              │            │壹支、門號0000000000號、0916│
│    │      │              │                      │              │            │791672號SIM卡共貳張，均沒收 │
│    │      │              │                      │              │            │。                          │
├──┼───┼───────┼───────────┼───────┼──────┼──────────────┤
│  5 │蔡耿榮│(1)99年2月3日 │被告上開住處樓下      │1000元  4次   │2次（99年2月│乙○○、丁○○共同販賣第二級│
│    │      │(2)99年2月6日 │                      │              │3日及99年3月│毒品，共貳罪。乙○○每罪各處│
│    │      │(3)99年2月26日│                      │              │17日）      │有期徒刑壹年拾月，丁○○均累│
│    │      │(4)99年3月17日│                      │              │            │犯，每罪各處有期徒刑貳年。販│
│    │      │              │                      │              │            │賣毒品所得之財物共新臺幣貳仟│
│    │      │              │                      │              │            │元連帶沒收。如全部或一部不能│
│    │      │              │                      │              │            │沒收時，以其財產連帶抵償之。│
│    │      │              │                      │              │            │扣案電子磅秤壹個、夾鏈袋壹包│
│    │      │              │                      │              │            │、DBTEL牌行動電話壹支、易利 │
│    │      │              │                      │              │            │信牌J101型行動電話壹支、門號│
│    │      │              │                      │              │            │0000000000號、00000000 00號 │
│    │      │              │                      │              │            │SIM卡共貳張，均沒收。       │
│    │      │              │                      │              │            │                            │
│    │      │              │                      │              │            │乙○○販賣第二級毒品，共貳罪│
│    │      │              │                      │              │            │，各處有期徒刑壹年拾月。販賣│
│    │      │              │                      │              │            │毒品所得之財物共新臺幣貳仟元│
│    │      │              │                      │              │            │沒收。如全部或一部不能沒收時│
│    │      │              │                      │              │            │，以其財產抵償之。扣案電子磅│
│    │      │              │                      │              │            │秤壹個、夾鏈袋壹包、DBTEL 牌│
│    │      │              │                      │              │            │行動電話壹支、易利信牌J101型│
│    │      │              │                      │              │            │行動電話壹支、門號0000000000│
│    │      │              │                      │              │            │號、0000000000號SIM卡共貳張 │
│    │      │              │                      │              │            │，均沒收。                  │
├──┼───┼───────┼───────────┼───────┼──────┼──────────────┤
│  6 │曾清揚│(1)99年2月11日│被告上開住處樓下      │500元   3次   │3次         │乙○○、丁○○共同販賣第二級│
│    │      │(2)99年3月1日 │                      │              │            │毒品，共參罪。乙○○每罪各處│
│    │      │(3)99年3月15日│                      │              │            │有期徒刑壹年拾月，丁○○均累│
│    │      │              │                      │              │            │犯，每罪各處有期徒刑貳年。販│
│    │      │              │                      │              │            │賣毒品所得之財物共新臺幣壹仟│
│    │      │              │                      │              │            │伍佰元連帶沒收。如全部或一部│
│    │      │              │                      │              │            │不能沒收時，以其財產連帶抵償│
│    │      │              │                      │              │            │之。扣案電子磅秤壹個、夾鏈袋│
│    │      │              │                      │              │            │壹包、DBTEL牌行動電話壹支、 │
│    │      │              │                      │              │            │易利信牌J101 型行動電話壹支 │
│    │      │              │                      │              │            │、門號0000000000號、00000000│
│    │      │              │                      │              │            │72 號SIM卡共貳張，均沒收。  │
└──┴───┴───────┴───────────┴───────┴──────┴──────────────┘
以上正本證明與原本無異
如不服本判決應於收受本判後10日內向本院提出上訴書狀，並應
敘述具體理由。其未敘述上訴理由者，應於上訴期間屆滿後20日
內向本院補提理由書狀（均須按他造當事人之人數附繕本）「切
勿逕送上級法院」。
                                書記官  程伊妝
中    華    民    國    99    年    7     月    28    日
附錄本案論罪科刑法條：
毒品危害防制條例第4條
製造、運輸、販賣第二級毒品者，處無期徒刑或 7 年以上有期
徒刑，得併科新臺幣 1 千萬元以下罰金。
毒品危害防制條例第17條
犯第 4 條至第 8 條之罪於偵查及審判中均自白者，減輕其刑。
毒品危害防制條例第19條
犯第 4 條至第 9 條、第 12 條、第 13 條或第 14 條第 1 項
、第 2 項之罪者，其供犯罪所用或因犯罪所得之財物，均沒收
之，如全部或一部不能沒收時，追徵其價額或以其財產抵償之。
為保全前項價額之追徵或以財產抵償，得於必要範圍內扣押其財
產。

司法院資訊處製作；財團法人民間司法改革基金會備份。
